臺灣高等法院民事裁定
111年度抗字第598號
抗  告  人  張儷螢  


上列抗告人因與相對人張耿賓間請求返還不當得利事件，對於中
華民國111年2月23日臺灣臺北地方法院裁定（111年度重訴字第1
75號），提起抗告，本院裁定如下： 
    主  文
原裁定廢棄。
    理  由
一、抗告意旨略以：伊起訴主張兩造共同買受門牌號碼臺北市○○
    區○○路000號10樓房屋及其坐落基地(下稱系爭房地)，伊為
    相對人墊付買賣價金、貸款利息、裝修費用及歷年之稅捐計
    新臺幣（下同）903萬2,155元（下稱系爭買賣價金等)，伊
    依不當得利法律關係，請求相對人給付系爭債權及法定遲延
    利息，係民事訴訟法第10條第2項所稱之其他因不動產涉訟
    ，得由系爭房地所在地之法院即原法院管轄。原法院以無管
    轄權為由，依職權裁定移送臺灣臺中地方法院(下稱臺中地
    院)，自有違誤，應予廢棄等語。
二、按管轄權之有無，應依原告主張之事實，按諸法律關於管轄
    之規定而為認定，與其請求之是否成立無關（最高法院65年
    台抗字第162號裁判意旨參照）。次按，民事訴訟法第10條
    第2項規定其他因不動產涉訟者，係指因不動產之物權或其
    分割或經界以外，與不動產有關之一切事項涉訟者而言（最
    高法院104年台抗字第538號裁判要旨參照）。是以不動產為
    標的物之債權契約涉訟者，即屬「其他因不動產涉訟」。又
    同一訴訟，數法院有管轄權者，原告得任向其中一法院起訴
    ，同法第22條定有明文。
三、經查：
　㈠本件抗告人以相對人為被告向原法院起訴，主張兩造共同出
    資購買系爭房地，相對人依約或依法應負擔系爭房地之系爭
    買賣價金等均由伊墊付，伊對相對人有不當得利債權，爰依
    民法第179條規定，請求相對人給付上款及法定遲延利息等
    情，有卷附起訴狀足參（見原法院卷第7至13頁）。是依抗
    告人起訴主張之事實，乃係就抗告人代相對人墊付與系爭房
    地有關之費用爭訟，核係與不動產有關之事項涉訟，依民事
    訴訟法第10條第2項規定，得由系爭房所在地之法院管轄。
　㈡系爭房地位於台北市○○區，有買賣契約、土地及建物登記謄
    本足參（見原法院卷第17至34頁），原法院有管轄權；又相
    對人住所地在臺中市，已據相對人陳明在卷，並有戶籍謄本
    足佐（見原法院卷第129至131頁），依民事訴訟法第1條第1
    項規定，臺中地院亦有管轄權，是本件原法院、臺中地院俱
    有管轄權，揆諸前開規定，抗告人得任向其中一法院起訴。
    從而，抗告人向原法院起訴，即無不合，原法院以無管轄權
    為由，裁定移送於臺中地院，自有未洽。抗告意旨指摘裁定
    不當，聲明廢棄，為有理由，爰將原裁定廢棄，發回原法院
    另為適當處理。
四、據上論結，本件抗告為有理由，爰裁定如主文。
中　　華　　民　　國　　111 　年　　5 　　月　　30　　日
                    民事第三庭    
                        審判長法  官  王怡雯
                              法  官  王育珍
                              法  官  吳素勤
正本係照原本作成。
不得再抗告。
中　　華　　民　　國　　111 　年　　5 　　月　　31　　日
　　　　　　　　　　　    　　書記官  林敬傑